【裁判字號】    98,簡,667
【裁判日期】    990331
【裁判案由】    廢棄物清理法
【裁判全文】
臺北高等行政法院判決
                                      98年度簡字第667號
原      告  甲○○
被      告  桃園縣政府環境保護局
代  表  人  乙○○（局長）
訴訟代理人  丁○○
            丙○○
            戊○○
上列當事人間廢棄物清理法事件，原告不服桃園縣政府中華民國
98年9月18日府法訴字第0980281639號訴願決定，提起行政訴訟
。本院判決如下：
    主  文
原告之訴駁回。
訴訟費用由原告負擔。
    事實及理由
一、本件被告之代表人原為陳麗玲，於訴訟進行中變更為乙○○
    ，業據乙○○提出聲明承受訴訟狀聲明承受訴訟，本院核無
    不合，應予准許。又依行政訴訟法第233條第1項之規定，簡
    易訴訟程序之裁判得不經言詞辯論為之。
二、事實概要：
    緣檢舉人於民國（下同）97年11月26日14時44分許，在桃園
    縣平鎮市○○路○段路段，發現原告駕駛車號ITF-811號機車
    （下稱系爭機車），於指定清除地區內有拋棄廢棄物之行為
    ，乃當場攝錄採證，嗣經被告依系爭機車牌照及調閱車籍資
    料查得係原告所有，乃以98年3月25日桃環衛字第098090489
    9號函通知原告陳述意見，經原告於98年4月1日發文向被告
    陳述意見在案。被告重新檢視攝錄資料，認定系爭機車之駕
    駛人於上開時地確有拋棄煙蒂之行為，遂以原告違反廢棄物
    清理法第27條第1款規定，並依同法第50條第3款規定，以98
    年5月27日桃環衛字第0980910924號函附00-000-000000字號
    裁處書（下稱原處分），處以原告罰鍰新臺幣（下同）1,20
    0元。原告不服，提起訴願，遭決定駁回後，遂向本院提起
    本件行政訴訟。
三、原告主張略以：
(一)、檢舉人於97年11月26日14時44分許，在桃園縣平鎮市○○路
    ○段240號十字路口第一現場攝錄，其光碟及照片均係檢舉人
    合成造假。第二現場是延平路2段428號十字路口，對照左側
    「三本朵翼」廣告看板，及人孔蓋全段是直式，合成造假之
    照片成為橫式，顯見是栽贓給原告，此有98年3月28日（星
    期六）原告履勘現場拍攝之照片2張為證。原告於訴願中檢
    附證據陳述綦詳，訴願決定竟疏未審酌。
(二)、舉發之第1張、第2張及第3張照片有清晰照到駕駛人手執香
    煙嗎？丟棄的煙蒂又在那裏？原告豈有丟棄煙蒂之行為！且
    光碟及照片均無法清楚看出是原告所為，第3張照片顯示原
    告雙手放在機車把手上，騎車前進，並無丟棄煙蒂之行為。
(三)、原告於99年1月15日再度履勘現場拍攝照片3張，足見檢舉之
    光碟及照片均是合成造假，不足為證。
(四)、綜上所述，爰請判決撤銷訴願決定及原處分。
四、被告答辯略以：
(一)、按廢棄物清理法第67條規定：「對於違反本法之行為，民眾
    得敘明事實或檢具證據資料，向所在地執行機關或主管機關
    檢舉…。」同法第27條第1款規定：「在指定清除地區內嚴
    禁有下列行為：一、隨地吐痰、檳榔汁、檳榔渣，拋棄紙屑
    、煙蒂、口香糖、瓜果或其皮、核、汁、渣或其他一般廢棄
    物。」同法第50條第3款規定：「有下列情形之一者，處新
    臺幣1,200元以上6,000元以下罰鍰。…三、為第27條各款行
    為之一。」
(二)、被告依調查證據及事實結果說明如下：
１、本案經民眾於97年11月26日14時44分許，在桃園縣平鎮市○
    ○路○段路段，攝錄有機車駕駛人於指定清除地區內拋棄煙
    蒂廢棄物之行為，經查攝錄車輛牌照ITF-811號為原告所有
    ，且附有拍攝拋棄煙蒂廢棄物照片乙張、攝錄採證光碟乙片
    （由光碟中可清楚有明確之拋棄煙蒂行為）。
２、本件係依廢棄物清理法第67條，由被告受理民眾敘明事實並
    檢具證據資料檢舉案件；經查攝錄該機車為原告所有，於98
    年3月25日以桃環衛字第0980904899號函通知提出陳述意見
    ，原告於98年4月2日提出書面陳述意見，被告斟酌全部事證
    ，於98年5月27日以桃環衛字第0980910924號函附編號00-00
    0-000000裁處書，並檢附採證影片供參；原告於本次檢附之
    人孔蓋現況照片所拍攝地點、角度與被告採證資料非同一處
    、同一角度，無法具體呈現其為直式或橫式，但其照片中地
    面上限速字樣損壞脫落情況一樣，故原告所謂照片似合成造
    假之說法應不成立。
(三)、綜上論結，被告確實依據原告違反事實，爰依相關法令予以
    處分，原告所訴事由乃規避處分辯飾之詞，非有理由，爰請
    判決駁回原告之訴。
五、本院查：
(一)、按「在指定清除地區內嚴禁有下列行為：一、隨地吐痰、檳
    榔汁、檳榔渣，拋棄紙屑、煙蒂、口香糖、瓜果或其皮、核
    、汁、渣或其他一般廢棄物。」及「有下列情形之一者，處
    新臺幣1千2百元以上6千元以下罰鍰。經限期改善，屆期仍
    未完成改善者，按日連續處罰：…三、為第27條各款行為之
    一。」分別為廢棄物清理法第27條第1款及第50條第3款所明
    定。
(二)、檢舉人於97年11月26日14時44分許，在桃園縣平鎮市○○路
    ○段路段，發現原告駕駛系爭機車，於指定清除地區內有拋
    棄廢棄物之行為，乃當場攝錄採證，嗣經被告依系爭機車牌
    照及調閱車籍資料查得係原告所有，乃以98年3月25日桃環
    衛字第0980904899號函通知原告陳述意見，經原告於98年4
    月1日發文向被告陳述意見在案。被告重新檢視攝錄資料，
    認定系爭機車之駕駛人於上開時地確有拋棄廢棄物（被告認
    定係煙蒂）之行為，遂以原告違反廢棄物清理法第27條第1
    款規定，並依同法第50條第3款規定，以98年5月27日桃環衛
    字第0980910924號函附00-000-000000字號裁處書，處以原
    告罰鍰1,200元之事實，有原處分卷附之光碟、照片、查詢
    車牌ITF-811資料、被告98年3月25日桃環衛字第0980904899
    號函、原告98年4月1日陳述意見函、被告98年5月27日桃環
    衛字第0980910924號函及所附之00-000-000000字號裁處書
    等影本可稽，事證明確，被告以98年5月27日桃環衛字第098
    0910924號函附00-000-000000字號裁處書對原告為裁罰處分
    ，揆諸上揭規定，並無不合。
(三)、本院於99年1月22日行準備程序時當庭播放卷附之光碟，可
    見原告（原告當庭承認為其本人）駕駛其所有之系爭機車，
    左手向下，拇指與其他4指分開，接近地面限速「50」之標
    識，此際，該標識之地面上並無白色物件，系爭機車繼續前
    進，通過該標識後，原告之左手向上握住系爭機車把手，此
    際，系爭機車後面之該標識之地面上即有一白色物件等情，
    核與原處分卷附之照片3張呈現之影像相同，足見該照片乃
    翻拍自該光碟之影像，並無原告指稱之合成造假情事。而原
    告事後拍攝照片之地點、角度等核與案發當時攝錄之地點、
    角度不同，廣告看板、人孔蓋等呈現之影像難免不符，尚難
    執此遽謂卷附之光碟、照片為合成造假。又觀諸上述原告左
    手向下之手勢，疑似手指夾著香煙，惟因本件並未扣得地面
    上之白色物件，無法證實為煙蒂，但原告確有拋棄廢棄物之
    行為，是被告依上揭規定對原告裁罰，洵無違誤。
(四)、綜上所述，原處分認事用法並無違誤，訴願決定予以維持，
    亦無不合，原告訴請撤銷訴願決定及原處分，並無理由，應
    予駁回。
(五)、本件事證已臻明確，兩造其餘攻擊防禦方法，核與本件判決
    結果不生影響，無庸逐一論述，併予敘明。
六、據上論結，本件原告之訴為無理由，依行政訴訟法第233條
    第1項、第236條、第98條第1項前段，判決如主文。
中    華    民    國    99    年     3    月   31     日
                       臺北高等行政法院第七庭
                                       法  官  吳慧娟
上為正本係照原本作成。
本件以訴訟事件所涉及之法律見解具有原則性者為限，始得於本
判決送達後20日內向本院提出上訴狀並表明上訴理由，如已於本
判決宣示後送達前提起上訴者，應於判決送達後20日內補具上訴
理由（均按他造人數附繕本），且經最高行政法院許可後方得上
訴。
中    華    民    國    99    年     3    月   31     日
                                       書記官  陳清容


司法院資訊處製作；財團法人民間司法改革基金會備份。
